【裁判字號】    95,訴緝,63
【裁判日期】    951201
【裁判案由】    毒品危害防制條例
【裁判全文】
臺灣彰化地方法院刑事判決              95年度訴緝字第63號
公  訴  人  臺灣彰化地方法院檢察署檢察官
被      告  甲○○
上列被告因違反毒品危害防制條例案件，經檢察官提起公訴（95
年度毒偵字第267 號）及移送併案審理（臺灣嘉義地方法院檢察
署95年度毒偵字第314 號、臺灣彰化地方法院檢察署95年度毒偵
字第1629號），於本院準備程序中，被告就被訴及併案事實為有
罪之陳述，經裁定改行簡式審判程序，本院判決如下：
    主  文
甲○○連續施用第一級毒品，處有期徒刑捌月，扣案之海洛因柒
包（合計毛重貳點捌公克），沒收銷燬之，扣案之注射針筒壹支
沒收；又連續施用第二級毒品，處有期徒刑肆月，扣案之吸食器
壹支沒收。應執行有期徒刑拾壹月，扣案之海洛因柒包（合計毛
重貳點捌公克），沒收銷燬之，扣案之注射針筒壹支、吸食器壹
支均沒收。
    犯罪事實及理由
一、犯罪事實部分：
    甲○○前曾於民國93年間，因施用毒品案件，經臺灣嘉義地
    方法院以93年度毒聲字第330 號裁定，送觀察、勒戒後，認
    有繼續施用毒品之傾向，經臺灣嘉義地方法院以93年度毒聲
    字第385 號裁定，令入戒治處所施以強制戒治，甫於94年 5
    月10日執行完畢釋放。詎其仍不知悔改，於強制戒治期滿釋
    放後5 年內，基於施用第一級毒品海洛因之概括犯意，自95
    年1 月4 日起，至95年1 月24日止，均在其當時位於彰化縣
    竹塘鄉○○村○○路安平巷69號租屋處，以將海洛因摻水置
    入其所有針筒內注射方式，每日施用1 次，連續施用第一級
    毒品海洛因多次；其另行基於施用第二級毒品甲基安非他命
    之概括犯意，自95年1 月4 日起，至95年1 月24日止，亦在
    其前址租屋處，以將甲基安非他命置入其所有吸食器內下方
    以火燒烤之方式，每日施用1 次，連續施用第二級毒品甲基
    安非他命多次。嗣於(一)95年1 月4 日下午2 時許，甲○○因
    前往遭通緝之友人廖俊彬位於雲林縣西螺鎮新豐里5 鄰 189
    號住處，於警查緝通緝之廖俊彬時，適同在場，經同意由警
    採尿送驗後，呈嗎啡及甲基安非他命陽性反應；(二)95年1 月
    10日下午2 時10分許，甲○○因交通違規遭警查緝，其因未
    隨身攜帶個人身分證件，即由甲○○帶同員警至其當時位於
    彰化縣二林鎮○○街2 號租屋處拿取證件，適為員警當場查
    獲甲○○所有，供其施用海洛因之注射針筒1 支及海洛因 7
    包（毛重2.8 公克），及其所有供其施用甲基安非他命之吸
    食器1 個，經警對其採尿送驗後，亦呈嗎啡及甲基安非他命
    陽性反應；(三)因甲○○為毒品列管人口，未按期接受採尿，
    經警於95年1 月24日下午5 時50分，在彰化縣竹塘鄉○○村
    ○○路○ 段安平巷69號門口，為警查獲，經其同意採尿送驗
    後，呈嗎啡及甲基安非他命陽性反應，而查知上情。
二、被告甲○○於本院準備程序中，就上揭犯罪事實均為有罪之
    陳述，且所犯係死刑、無期徒刑、最輕本刑為3 年以上有期
    徒刑以外之罪，經本院合議庭依刑事訴訟法第273 條之1 第1
    項之規定，裁定由受命法官1 人獨任進行簡式審判程序。
三、本案證據：
    (一)雲林縣警察局西螺分局查獲毒品嫌犯尿液送檢真實姓名對
      照表1 紙（見臺灣雲林地方法院檢察署95年度毒偵字第63
      號卷第21頁）。
    (二)詮昕科技股份有限公司95年2 月7 日濫用藥物尿液檢驗報
      告1 紙（見同上卷第20頁）。
    (三)彰化縣警察局二林分局95年1 月10日委託檢驗尿液代號與
      真實姓名對照認證表1 紙（見95年度毒偵字第267 號卷第
      21 頁） 。
    (四)彰化縣衛生局95年1 月16日煙檢字第950191號煙毒尿液檢
      驗成績書1紙（見同上毒偵卷第50頁）。
    (五)彰化縣警察局二林分局95年1 月24日委託檢驗尿液代號與
      真實姓名對照認證表1 紙（見95年度毒偵字第1629號卷第
      14頁）。
    (六)彰化縣衛生局95年2 月13日煙檢字第950526號煙毒尿液檢
      驗成績書1紙（見95年度毒偵字第1629號卷第16頁）。
    (七)彰化縣警察局二林分局查獲涉嫌毒品危害防制條例毒品初
      步檢驗報告單1紙（見95年度毒偵字第267號卷第20頁）。
    (八)海洛因7包（合計毛重2.8公克）。
    (九)注射針筒1支。
    (十)吸食器1個。
    (十一)被告之自白。
    (十二)臺灣高等法院被告前案紀錄表。
四、我國刑法於94年2月2日修正公布，95年7月1日施行（下稱新
    法；修正前刑法下稱舊法）後，依最高法院95年度第 8次刑
    事庭會議決議內容，有關新舊法之適用原則如下：
    (一)新法第2條第1項之規定，係規範行為後法律變更所生新舊
      法律比較適用之準據法，於新法施行後，應適用新法第2
      條第1項之規定，為「從舊從輕」之比較。
    (二)基於罪刑法定原則及法律不溯及既往原則，行為之處罰，
      以行為時之法律有明文規定者為限，必行為時與行為後之
      法律均有處罰之規定，始有新法第2條第1項之適用。
    (三)比較時應就罪刑有關之共犯、未遂犯、想像競合犯、牽連
      犯、連續犯、結合犯，以及累犯加重、自首減輕暨其他法
      定加減原因（如身分加減）與加減例等一切情形，綜其全
      部罪刑之結果而為比較。
    (四)從刑附屬於主刑，除法律有特別規定者外，依主刑所適用
      之法律。
    (五)定應執行刑部分，新法第51條第 5款提高多數有期徒刑合
      併應執行之刑不得逾 30年，新法施行後，應依刑法第2條
      第1項規定，適用最有利於行為人之法律。
    本件被告行為後，刑法關於連續犯及定應執行刑等規定均有
    修正，依前揭最高法院95年度第8 次刑事庭會議決議內容，
    應綜其全部罪刑之結果而為比較後，始得判斷應適用新法或
    舊法，經本院為如附表所示之比較後，認本件依刑法第2 條
    第1 項前段，就連續犯及定執行刑等適用，應依舊法適用，
    且就從刑部分，亦應施用舊法之規定。
五、起訴書犯罪事實欄中雖僅記載被告於95年1 月10日採尿前 3
    日內或採尿前4 日內，分別施用第一級毒品海洛因及施用第
    二級毒品甲基安非他命各1 次，而未論及其餘部分，惟事實
    部分所記載之其餘施用第一級毒品、第二級毒品犯行（含移
    送併案審理部分），與起訴書記載之部分，既各有連續犯之
    裁判上一罪關係，基於審判不可分原則，本院自應併予審理
    。
六、應依刑事訴訟法第273條之1第1項、第 299條第1項前段、第
    310條之2、第454條第1項，毒品危害防制條例第10條第 1項
    、第2 項、第18條第1 項前段，刑法第11條、第2 條第1 項
    前段、修正刪除前刑法第56條，修正前刑法第51條第5 款、
    第38條第1 項第2 款，判決如主文。
七、如不服本判決，應於判決送達後10日內，向本院提出上訴狀
    （須附繕本），上訴於臺灣高等法院臺中分院。
本案經檢察官吳宗達到庭執行職務。
中    華    民    國    95    年    12    月    1     日
                  刑事第二庭    法  官  簡婉倫
以上正本證明與原本無異。
如不服本判決，應於判決送達後10日內向本院提出上訴狀 (須附
繕本)。
中    華    民    國    95    年    12    月    1     日
                                書記官
附錄本案論罪科刑法條
毒品危害防制條例第10條
施用第一級毒品者，處 6 月以上 5 年以下有期徒刑。
施用第二級毒品者，處 3 年以下有期徒刑。
附 表：
┌──┬────┬─────────────────────────┐
│編號│修正事項│  以各別修正事項討論新、舊法之比較適用            │
├──┼────┼─────────────────────────┤
│ 一 │連續犯  │被告行為後，刑法第56條連續犯之規定，業經刪除，則被│
│    │        │告之犯行，因行為後新法業已刪除連續犯之規定，此刪除│
│    │        │雖非犯罪構成要件之變更，但已顯已影響行為人刑罰之法│
│    │        │律效果，自屬法律有變更，且比較新、舊法結果，以舊法│
│    │        │論以連續犯對被告較為有利                          │
├──┼────┼─────────────────────────┤
│ 二 │定應執行│關於刑法第51條，依舊法第5款之規定，宣告多數有期徒 │
│    │刑      │刑合併定應執行刑者，不得逾20年；依刑法第5款規定調 │
│    │        │高為30年，應以新法對行為人較為不利                │
├──┴────┴─────────────────────────┤
│總結：本案綜合前開比較結果，仍應適用舊法之規定，且依從刑附屬於主刑│
│之原則，本案之沒收，亦應適用舊法第38條之規定                      │
└─────────────────────────────────┘


司法院資訊處製作；財團法人民間司法改革基金會備份。
